Inventaris van het archief van het Nederlandse Gezantschap, later de Ambassade in Oostenrijk, 1955-1974
Nationaal Archief, Den Haag
- ALGEMEEN ARCHIEF, A.
  - Economie, arbeid, 6.
    - Economie, 6.1.
      - Openbare geldmiddelen, 6.1.3
        - Stukken betreffende de nieuwe omzetbelastingwetgeving in Oostenrijk., 1960 - 1973; 141-145; 5 omslagen
          - Opstellen van rapporten aan de Nederlandse minister van Economische Zaken over de toepassing door Oostenrijk van de omzetbelasting op de invoer van producten, 1966 - 1969, 145
        - Stukken betreffende wijzigingen in de Belasting over de Toegevoegde Waarde (BTW) in Oostenrijk., 1965 - 1973; 146; 1 omslag
        - Stukken betreffende belastinghervormingen in Oostenrijk., 1967 - 1974; 147; 1 omslag
      - Goederen, 6.1.4
        - Stukken betreffende het nemen van exportbevorderende maatregelen door Oostenrijk., 1951 - 1952; 148; 1 omslag
        - Stukken betreffende de uitbreiding van de liberalisering van de douanetarieven in Oostenrijk., 1955; 149; 1 omslag
        - Stukken betreffende het Nederlands Oostenrijks handelsverdrag., 1955 - 1956; 150; 1 pak
        - Stukken betreffende de export van Nederlandse consumptievetten en -oliën naar Oostenrijk., 1955 - 1957; 151; 1 omslag
        - Stukken betreffende de mogelijkheden voor de export van Nederlandse groente en fruit naar Oostenrijk., 1955 - 1957; 152; 1 omslag
        - Stukken betreffende het Oostenrijks-Nederlands handelsakkoord over emaillebedrijven., 1955 - 1957; 153; 1 omslag
        - Stukken betreffende de Oostenrijkse houtindustrie., 1955 - 1958; 154; 1 omslag
        - Stukken betreffende de gevolgen van nationalisaties in Oostenrijk., 1955 - 1972; 155-157; 3 omslagen
          - Artikelen, 1955, 155
          - Ontwikkelingen bij genationaliseerde industrie, 1961 - 1964, 156
          - Opstellen van rapporten over de nationalisatie van bedrijven, 1966 - 1972, 157
        - Stukken betreffende de genationaliseerde vermogens van Oost-Europese origine en de verhoudingen tussen die landen en Oostenrijk., 1957 - 1967; 158; 1 omslag
        - Brief aan de Economische Voorlichtingsdienst inzake de cacao-invoer in Oostenrijk., 1958; 159; 1 stuk
        - Stukken betreffende de samenwerking tussen Nederlandse en Oostenrijkse bedrijven voor de verkoop van elektrische apparaten., 1958; 160; 1 omslag
        - Stukken betreffende de totstandkoming van een handelsakkoord tussen België, Nederland en Luxemburg (Benelux) en Oostenrijk., 1958 - 1961; 161; 1 pak
        - Stukken betreffende de Europese Vrijhandelsassociatie (EFTA)., 1959 - 1972; 162-163; 1 pak en 1 omslag
          - Oostenrijkse politiek aangaande de EFTA, 1959 - 1965, 162; pak
          - Ministersconferenties van de EFTA in Wenen, 1965 - 1972, 163
        - Stukken betreffende de ontwikkeling van de Oostenrijkse handel., 1962 - 1964; 164; 1 omslag
        - Stukken betreffende de samenwerking van de handelsdiplomatieke ambtenaren van de EEG-missies te Wenen., 1963 - 1964; 165; 1 pak
        - Stukken betreffende de Nederlandse handelsvoorlichting en exportbevordering ten aanzien van Oostenrijk., 1965 - 1972; 166-167; 2 omslagen
          - Opstellen van rapporten ten behoeve van de Economische Voorlichtingsdienst voor de bevordering van de export en handel met Oostenrijk, 1965 - 1971, 166
          - Exportbevorderende activiteiten van Oostenrijk, 1965 - 1972, 167
        - Stukken betreffende de anti-dumpingwetgeving in Oostenrijk., 1965 - 1973; 168; 1 omslag
        - Stukken betreffende handelsbetrekkingen en -overeenkomsten van Oostenrijk met andere landen., 1965 - 1974; 169-190; 20 omslagen en 2 stukken
          - Algerije, 1974, 169
          - Arabische staten, 1973, 170; stuk
          - Bulgarije, 1966 - 1974, 171
          - China, 1965 - 1972, 172
          - Egypte, 1972 - 1974, 173
          - Frankrijk, 1968 - 1974, 174
          - Hongarije, 1965 - 1973, 175
          - Irak, 1974, 176; stuk
          - Iran, 1971 - 1974, 177
          - Italië, 1965 - 1972, 178
          - Joegoslavië, 1965 - 1973, 179
          - Nederland, 1967 - 1974, 180
          - Noord-Korea, 1966 - 1967, 181
          - Oostbloklanden, 1965 - 1974, 182
          - Oost-Duitsland, 1965 - 1974, 183
          - Polen, 1966 - 1974, 184
          - Roemenië, 1966 - 1974, 185
          - Sovjet-Unie, 1965 - 1974, 186
          - Tsjecho-Slowakije, 1965 - 1973, 187
          - Zuid-Korea, 1971 - 1974, 188
          - Zuid-Molukken, 1972, 189
          - Zwitserland, 1974, 190
        - Stukken betreffende de Oostenrijkse onteigeningswetgeving., 1967; 191; 1 omslag
        - Stukken betreffende de aansluiting van Oostenrijk bij de Internationale Koffieovereenkomst van 1968., 1969 - 1970; 192; 1 omslag
        - Stukken betreffende de illegale uitvoer van elektronische apparatuur van Nederland naar Oostenrijk., 1971; 193; 1 omslag
      - Productie en consumptie, 6.1.5
        - Stukken betreffende de Oostenrijkse olieaangelegenheden., 1955 - 1974; 194-198; 5 omslagen
          - Politiek aangaande petroleumindustrie, 1955 - 1962, 194
          - Onderzoek van de Pipeline Studiengesellschaft mbH naar de verschillende plannen en projecten ten aanzien van oliepijpleidingen door en naar Oostenrijk, 1959 - 1963, 195
          - Oostenrijkse oliepolitiek, 1965 - 1972, 196
          - Oostenrijkse olie-industrie, 1965 - 1973, 197
          - Besprekingen met vertegenwoordigers van de Organization of the Petroleum Exporting Countries (OPEC), 1966 - 1974, 198
        - Stukken betreffende de aardgasovereenkomst tussen de Sovjet-Unie en Oostenrijk., 1965 - 1974; 199; 1 omslag
        - Stukken betreffende de elektriciteitswetgeving in Oostenrijk., 1966 - 1974; 200; 1 omslag
        - Stukken betreffende aanbestedingen van infrastructurele werken in Oostenrijk., 1967 - 1974; 201; 1 omslag
        - Stukken betreffende besprekingen van de Energy Coordinating Group over de oprichting van een International Energy Agency en de opstelling van een overeenkomst inzake het International Energy Program., 1974; 202; 1 pak
        - Stukken betreffende de energiecrisis en de gevolgen daarvan voor Oostenrijk., 1974; 203; 1 omslag
    - Arbeid, 6.2.
      - Stukken betreffende de totstandkoming van een stagiaireovereenkomst tussen Oostenrijk en Nederland., 1955; 204; 1 omslag
      - Stukken betreffende de aanpassing van de nieuwe arbeidswetgeving in Oostenrijk., 1965 - 1974; 205; 1 omslag
  - Sociale aangelegenheden, 7.
    - Stukken betreffende de ontwikkelingen op het gebied van sociale verzekeringen in Oostenrijk., 1955 - 1958; 206; 1 omslag
    - Stukken betreffende de hulpverlening aan vluchtelingen door Oostenrijk en Nederland., 1955 - 1963; 207-208; 1 pak en 1 omslag
      - Problemen met Joegoslavische vluchtelingen in Oostenrijk, 1955 - 1963, 207
      - Hongaarse vluchtelingen, 1956 - 1957, 208; pak
    - Stukken betreffende de zevende Weltfestspiele der Jugend und Studenten für Frieden und Freundschaft, gehouden op 26 juli - 4 augustus 1959 te Wenen., 1958 - 1960; 209-211; 3 pakken
      - Voorbereiding op en rapport over het festival, 1958 - 1960, 209
      - Communiqués van het Internationales Vorbereitungskomitee - Ständige Kommission en berichten over het festival in de pers, 1959 - 1959, 210
      - Programma van het festival en berichten in de Nederlandse en Oostenrijks pers, 1959 - 1960, 211
    - Stukken betreffende een overeenkomst tussen Oostenrijk en Nederland inzake de sociale zekerheid., 1960 - 1974; 212; 1 omslag
    - Stukken betreffende de sociale voorzieningen in Oostenrijk., 1963 - 1974; 213; 1 omslag
    - Stukken betreffende de ontwikkelingen op het gebied van de sociale verzekering van Oostenrijkse mijnarbeiders., 1965 - 1967; 214; 1 omslag
    - Stukken betreffende het verlenen van hulp door de Nederlandse Ambassade te Wenen aan Joodse emigranten uit Polen en de behandeling van Joden in het Oostblok., 1968 - 1974; 215; 1 omslag
    - Stukken betreffende het plaatsen in Nederland van niet-Nederlandse pleegkinderen vanuit Oostenrijk., 1969 - 1970; 216; 1 omslag
    - Stukken betreffende de gevolgen en maatregelen genomen door Oostenrijk, naar aanleiding van de Palestijnse terreuractie van 28 en 29 september 1973 in Wenen (onder andere het stoppen van de opvang van Joodse emigranten vanuit de Sovjet-Unie en de sluiting van het Joodse doorgangskamp Schönau)., 1973 - 1974; 217; 1 omslag
    - Stukken betreffende het standpunt van Oostenrijk ten aanzien van de oprichting van een trustfonds bij het United Nations Development Program (UNDP) voor hulpverlening aan bevrijdingsbewegingen., 1974; 218; 1 omslag
  - Culturele aangelegenheden, wetenschappen en voorlichting, 8.
    - Culturele aangelegenheden, 8.1.
      - Stukken betreffende de opening van een Nederlands Ereveld op de begraafplaats Kommunalfriedhof te Salzburg op 26 juni 1957 ten behoeve van de concentratie van Nederlandse oorlogsgraven in Oostenrijk op één plek., 1955 - 1957; 219; 1 omslag
      - Stukken betreffende het oprichten van monumenten door Nederland en andere landen in voormalige concentratiekampen., 1955 - 1968; 220-221; 2 omslagen
        - Mauthausen, 1955 - 1957, 220
        - Dachau en Auschwitz, 1963 - 1968, 221
      - Stukken betreffende het bezoek van de president van het World Wildlife Fund (WWF), prins Bernhard, aan Oostenrijk., 1963 - 1974; 222; 1 omslag
      - Stukken betreffende de opening van de United Nations Educational, Scientific and Cultural Organization (UNESCO)-Europees Centrum voor Sociale Studies in Wenen., 1964; 223; 1 omslag
      - Stukken betreffende het aanbrengen van een herdenkingsplaquette, ter gelegenheid van de honderdste verjaardag van de componist Richard Strauss, aan de ambtswoning van de Nederlandse ambassadeur, wat het geboortehuis was van Strauss., 1964; 224; 1 omslag
      - Stukken betreffende het Österreichisch-Holländischen Geschellschaft, een organisatie ter bevordering van de culturele en wetenschappelijke betrekkingen tussen Oostenrijk en Nederland., 1965 - 1973; 225; 1 omslag
      - Stukken betreffende het ondersteunen door de Nederlandse ambassade van de Oorlogsgravenstichting bij door de stichting georganiseerde pelgrimsreizen voor familieleden van oorlogsslachtoffers naar het ereveld te Salzburg en de gedenkplaatsen in Gusen, Mauthausen en Ebensee., 1965 - 1974; 226; 1 omslag
      - Stukken betreffende het medeorganiseren door de Nederlandse ambassade in Wenen van de Nederlandse tentoonstelling Wer war Rembrandt in diverse steden in Oostenrijk., 1968 - 1969; 227; 1 omslag
      - Stukken betreffende de culturele betrekkingen tussen Oostenrijk en andere landen., 1968 - 1973; 228; 1 omslag
      - Stukken betreffende de culturele samenwerking tussen de Nederlandse ambassades in Wenen en Bonn., 1970 - 1971; 229; 1 omslag
      - Stukken betreffende de commotie rondom het bezoek van de Oostenrijkse minister Gratz van Onderwijs aan Nederland in verband met zijn mogelijke naziverleden., 1971; 230; 1 omslag
    - Wetenschappen, 8.2.
      - Brief aan de Nederlandse minister van Buitenlandse Zaken over de eerste atoomcentrale in Oostenrijk., 1970; 231; 1 stuk
      - Stukken betreffende de oprichting van een Europese organisatie voor experimenteel fotogrammetrisch onderzoek., 1972; 232; 1 omslag
    - Voorlichting, 8.3.
      - Stukken betreffende een reeks artikelen in de Österreichische Neue Tageszeitung over het relaas van dr. Margarethe Ottilinger, hoofd van het toenmalige Ministerie van Vermögenssicherung und Wirtschaftsplanung, over de ervaringen opgedaan tijdens haar zevenjarige gevangenschap (november 1948 - juni 1955) in de Sovjet-Unie., 1956 - 1957; 233; 1 pak
      - Stukken betreffende het meehelpen opzetten in Oostenrijk van de tentoonstelling Holland Heute, van het Nederlandse Ministerie van Volkshuisvesting en Bouwnijverheid, over de ruimtelijke ordening in Nederland., 1960 - 1962; 234; 1 pak
      - Stukken betreffende de jaarlijkse dodenherdenking in Mauthausen, georganiseerd door de Österreichische Lagergemeinschaft Mauthausen., 1965 - 1974; 235; 1 omslag
      - Stukken betreffende het opstellen van rapporten over persaangelegenheden in Oostenrijk., 1966 - 1974; 236; 1 omslag
      - Stukken betreffende de hervormingen bij de Oostenrijkse publieke omroep ÖRF., 1970 - 1974; 237; 1 omslag
  - Staatkunde, landsverdediging, internationale organisaties, 9.
    - Staatkunde, 9.1.
      - Binnenlandse staatkunde, 9.1.1
        - Stukken betreffende het al dan niet erkennen van de rechtsgeldigheid van het op 5 juni 1933 gesloten concordaat tussen Oostenrijk en het Vaticaan over de invloed en positie van de rooms-katholieke kerk in Oostenrijk, met name op onderwijsgebied., 1955 - 1963; 238; 1 omslag
        - Stukken betreffende binnenlandse politieke aangelegenheden in Oostenrijk., 1955 - 1974; 239-254; 2 pakken en 14 omslagen
          - Algemeen, 1971 - 1974, 239
          - Crisissen in de regering. 1955 - 1969, 240-243
            - Algemeen, 1955 - 1964, 240; pak
            - Crisis over de kwestie inzake de terugkeer naar Oostenrijk en de aanspraak op de Oostenrijkse nationaliteit van Aartshertog Otto Habsburg-Lotharingen, nazaat van het Huis Habsburg-Lotharingen. 1956 - 1969, 241-242
              - 1956-1964, 241
              - 1965-1969, 242
            - Onenigheid tussen de coalitiepartners Christendemocratische Volkspartij (ÖVP) en de Socialisten (SPÖ) over de begroting voor 1961, 1960, 243
          - Politieke partijen. 1955 - 1974, 244-245
            - Algemeen, 1965 - 1974, 244
            - Politieke verhoudingen, 1955 - 1962, 245
          - Verkiezingen. 1955 - 1974, 246-248
            - Algemeen, 1965 - 1974, 246
            - Evaluaties, 1955 - 1964, 247
            - Presidentsverkiezingen, 1965 - 1974, 248
          - Bondspresidenten. 1957 - 1974, 249-251
            - Jonas, 1965 - 1969, 249
            - Kirchschläger, 1974, 250
            - Schärf, 1957, 251
          - Kabinetsformaties. 1959 - 1974, 252-253
            - 1959-1964, 252
            - 1965-1974, 253; pak
          - Ministerie van Buitenlandse Zaken, 1973 - 1974, 254
        - Stukken betreffende de Oostenrijkse economische en sociale politiek., 1956 - 1964; 255; 1 omslag
        - Stukken betreffende het neonazisme in Oostenrijk., 1961 - 1962; 256; 1 omslag
        - Stukken betreffende het opstellen van jaarrapporten over de politieke en economische ontwikkelingen in Oostenrijk., 1965 - 1974; 257; 1 pak
        - Stukken betreffende een artikel in het onafhankelijke Oostenrijkse dagblad Die Presse over de emiraatsverlening (ambtsontheffing) door het Vaticaan aan de in Wenen verblijvende primaat van Hongarije en aartsbisschop van Esztergom (Hongarije), kardinaal József Mindszenty., 1974; 258; 1 omslag
      - Buitenlandse betrekkingen, 9.1.2
        - Stukken betreffende het einde van de bezetting van Oostenrijk door de vier mogendheden., 1955; 259; 1 omslag
        - Stukken betreffende de toetreding van verschillende landen tot het Staatsverdrag van 1955 van Oostenrijk., 1955 - 1961; 260; 1 omslag
        - Stukken betreffende de permanente neutraliteit van Oostenrijk., 1955 - 1962; 261; 1 omslag
        - Stukken betreffende het Staatsvertrag over het herstel van de onafhankelijkheid en democratie van Oostenrijk., 1955 - 1965; 262-263; 1 pak en 1 omslag
          - Ondertekening op 15 mei 1955 in Slot Belvédère te Wenen door de ministers van Buitenlandse Zaken van de vier bezettingsmachten en Oostenrijk, 1955, 262; pak
          - Totstandkoming van verdragen (Staatsvertragsdurchführungsgesetze) als uitvloeisel van het inwerkingtreden van het vertrag, 1956 - 1965, 263
        - Stukken betreffende bezoeken van hoogwaardigheidsbekleders aan Nederland en Oostenrijk., 1955 - 1970; 264-268; 4 omslagen en 1 stuk
          - Bezoek van de Nederlandse minister van Buitenlandse Zaken mr. J.W. van Beyen aan Oostenrijk, op 23 - 25 november 1955 en de verlening van koninklijke onderscheidingen aan Oostenrijkse hoogwaardigheidsbekleders, 1955 - 1957, 264
          - Bezoeken aan Oostenrijk door regeringsleden van verschillende landen, 1955 - 1959, 265
          - Bezoeken van de Nederlandse minister van Buitenlandse Zaken J.A.H.M. Luns aan Oostenrijk en andere landen, met een historisch overzicht van Oostenrijk na 1945, 1966 - 1970, 266
          - Bezoek van de Oostenrijkse minister van Buitenlandse Zaken dr. K. Waldheim aan Nederland op 17 - 20 juni 1968, met aantekeningen voor gesprekspunten en gegevens inzake Oostenrijk, 1968, 267
          - Brief aan het Nederlandse Ministerie van Buitenlandse Zaken over de mogelijke beweegredenen voor de reis van de Hongaarse minister Kadar naar Moskou, 1969, 268; stuk
        - Stukken betreffende de diplomatieke betrekkingen van Oostenrijk met andere landen., 1955 - 1974; 269-302; 1 pak, 31 omslagen en 2 stukken
          - Algemeen, 1955 - 1959, 269
          - Afrikaanse staten, 1970, 270
          - Bangladesh, 1972, 271
          - België, 1967 - 1973, 272
          - Bulgarije, 1973, 273
          - Chili, 1973 - 1974, 274
          - China, 1970 - 1974, 275
          - Egypte, 1973, 276
          - Finland, 1969 - 1974, 277
          - Frankrijk, 1965 - 1967, 278
          - Hongarije, 1965 - 1974, 279
          - Indonesië, 1972, 280
          - Iran, 1974, 281
          - Italië. 1955 - 1973, 282-286
            - Algemeen, 1971 - 1973, 282
            - Oplossen van het Zuid-Tirol conflict tussen Oostenrijk en Italië. 1955 - 1970, 283-285
              - 1955 - 1961 juli, 283; pak
              - 1961 aug. - 1964, 284
              - 1965-1970, 285
            - Staatsverdrag tussen Oostenrijk en Italië over het gebruik van de haven van Triëst, 1955 - 1956, 286
          - Joegoslavië, 1965 - 1974, 287
          - Luxemburg, 1967 - 1974, 288
          - Mexico, 1974, 289
          - Noord-Korea, 1974, 290
          - Noorwegen, 1974, 291
          - Oost-Duitsland, 1966 - 1973, 292
          - Polen, 1965, 293
          - Roemenië, 1969 - 1974, 294
          - Sovjet-Unie. 1955 - 1974, 295-296
            - Algemeen, 1965 - 1974, 295
            - Verhouding tussen Oostenrijk en de Sovjet-Unie en de arrestatie van Magistratsrat dr. A. Sokolovski, ambtenaar van het Weense gemeentebestuur, in verband met een verdenking van ernstige oorlogsmisdrijven, 1955, 296
          - Syrië, 1974, 297
          - Tsjecho-Slowakije, 1965 - 1974, 298
          - Verenigde Staten, 1974, 299
          - West-Duitsland, 1969 - 1974, 300
          - Zweden, 1972, 301; stuk
          - Zwitserland, 1967, 302; stuk
        - Stukken betreffende de ontwikkelingen in de buitenlandse politiek van Oostenrijk., 1955 - 1974; 303-305; 1 pak en 2 omslagen
          - 1955, 303
          - 1965-1974, 304; pak
          - 1968, 305
        - Stukken betreffende de Hongaarse opstand en de vermeende rol van Oostenrijk hierin., 1956 - 1957; 306; 1 omslag
        - Stukken betreffende de behartiging van de politieke belangen van Luxemburg in Oostenrijk door de Nederlandse Ambassade te Wenen., 1960 - 1972; 307; 1 omslag
        - Stukken betreffende verschillende te houden ambassadeursconferenties in Nederland., 1965 - 1974; 308; 1 omslag
        - Stukken betreffende de visaverlening door Polen aan Oostenrijkers in verband met de duizendjarige herdenking van de kerstening van Polen., 1966; 309; 1 omslag
        - Stukken betreffende het standpunt van Oostenrijk ten aanzien van de gevolgen voor de diplomatieke betrekkingen met Rhodesië na een eventuele uitroeping van de republiek in Zuid-Rhodesië., 1966 - 1967; 310; 1 omslag
        - Stukken betreffende de diplomatieke verhoudingen van Nederland met andere landen., 1967 - 1974; 311; 1 omslag
        - Stukken betreffende de rol van Oostenrijk in het Midden-Oostenconflict., 1967 - 1974; 312; 1 omslag
        - Brief aan de Nederlandse minister van Buitenlandse Zaken over de zorgen van Oostenrijk ten aanzien van het militaire machtsvertoon van Rusland in Tsjecho-Slowakije., 1968; 313; 1 stuk
        - Stukken betreffende Oostenrijkse publicaties over andere landen., 1968 - 1974; 314-315; 2 omslagen
          - Griekenland, 1968 - 1974, 314
          - Joegoslavië, 1971 - 1974, 315
        - Brief aan de Nederlandse minister van Buitenlandse Zaken over een gesprek met A. Sylla uit Mali, secretaris van de Industrial Development Board van de United Nations Industrial Development Organization (UNIDO) te Wenen, over de buitenlandse betrekkingen van Mali met Nederland en andere landen., 1969; 316; 1 stuk
        - Stukken betreffende de ministeriële conferenties van de zes lidstaten van de Europese Economische Gemeenschap in het kader van de Europese politieke eenwording en de contacten tussen de ambassadeurs van de lidstaten in derde landen en aan de permanente vertegenwoordigers bij internationale organisaties., 1969 - 1974; 317; 1 pak
        - Stukken betreffende de reactie van Oostenrijk op de inval van de Sovjet-Unie in Tsjecho-Slowakije., 1970 - 1971; 318; 1 omslag
        - Stukken betreffende de houding van Oostenrijk ten aanzien van de behandeling van dissidenten in de Sovjet-Unie en de reactie van Nederland daarop., 1971 - 1973; 319; 1 omslag
        - Stukken betreffende het politieke overleg tussen Nederland en Oostenrijk ten behoeve van een verdieping en uitbreiding van de bilaterale verhouding en samenwerking op multilateraal vlak., 1972 - 1974; 320; 1 omslag
        - Brief aan het Nederlandse Ministerie van Buitenlandse Zaken over de pogingen van de Chinese ambassadeur in Wenen om tegenover Westerse collega's de recente verzoenende Chinese geste jegens de Sovjet-Unie te minimaliseren., 1974; 321; 1 stuk
        - Stukken betreffende het bezoek van leden van de Federatie van de Unie van Iraanse studenten in Italië, aan de Nederlandse Ambassade te Wenen in verband met de aanhouding van Iraniërs in Nederland naar aanleiding van de bezetting van de Iraanse ambassade aldaar., 1974; 322; 1 omslag
    - Landsverdediging, 9.2.
      - Stukken betreffende het Oostenrijkse defensiebeleid., 1961 - 1964; 323; 1 omslag
      - Stukken betreffende de Oostenrijkse defensie., 1966 - 1974; 324-325; 2 omslagen
        - Algemeen, 1966 - 1974, 324
        - Dienstplichtverkorting, 1970 - 1971, 325
      - Stukken betreffende het geven van commentaar op de ontwerp-interventie van de permanente vertegenwoordiger van Nederland bij de Verenigde Naties over de Strategic Arms Limitation Talks (SALT) ontwapeningsakkoorden., 1971 - 1973; 326; 1 omslag
      - Stukken betreffende de besprekingen in de NAVO over troepenreducties in het kader van de Mutual and Balanced Force Reductions (MBFR) en de rol van Oostenrijk in deze kwestie., 1973; 327; 1 omslag
    - Internationale organisaties, 9.3.
      - Stukken betreffende de relatie van Oostenrijk met het wereldvakverbond., 1955; 328; 1 omslag
      - Stukken betreffende de Europese gemeenschappen., 1955 - 1974; 329-342; 5 pakken en 9 omslagen
        - Europese Gemeenschap van Kolen en Staal (EGKS). 1955 - 1966, 329-330
          - Toetreding van Oostenrijk tot de EGKS, 1955 - 1964, 329
          - Associatie van Oostenrijk met de EGKS, 1963 - 1966, 330
        - Europese Economische Gemeenschap (EEG). 1958 - 1974, 331-342
          - Algemeen, 1970 - 1974, 331
          - Toetreding van Oostenrijk tot de EEG. 1958 - 1974, 332-335
            - 1958-1962, 332; pak
            - 1963-1964, 333; pak
            - 1965-1969, 334; pak
            - 1970-1974, 335; pak
          - Toetreding van het Verenigd Koninkrijk tot de EEG en het standpunt van Oostenrijk hierover, 1965 - 1972, 336
          - Samenwerking handelsdiplomatieke- en voorlichtingsambtenaren van de lidstaten der EEG. 1965 - 1974, 337-338
            - 1965-1974, 337
            - 1974, 338; pak
          - Handelspolitieke samenwerking tussen de EEG en Oostenrijk, 1968 - 1969, 339
          - Toetreding tot de EEG van Denemarken, Noorwegen, Ierland en Oostenrijk, 1968 - 1972, 340